臺灣高等法院臺南分院刑事裁定
110年度聲字第398號
聲明異議人
即受裁定人  邱德修


上列聲明異議人因聲明異議案件，不服本院中華民國110年3月31
日所為裁定（110年度抗字第199號），向本院聲明異議，本院裁
定如下：
    主  文
聲明異議駁回。
    理  由
一、聲明異議意旨略以：有關調查證據或指揮訴訟之處分，為法
    院權責，應由第一審即臺灣臺南地方法院為之；上級法院 
    不發回更審，實有違誤；為不服本院民國110年3月31日作成
    之110年度抗字第199號裁定，依刑事訴訟法第288條之3規定
    ，向本院聲明異議（詳如附件）。
二、按當事人、代理人、辯護人或輔佐人對於審判長或受命法官
    有關證據調查或訴訟指揮之處分不服者，除有特別規定外，
    得向法院聲明異議，法院並應就前項異議裁定之；刑事訴訟
    法第288條之3定有明文。是聲明異議之對象，亦以審判長或
    受命法官關於證據調查或訴訟指揮之處分為限，不及於其他
    。
三、查聲明異議人具狀向臺灣臺南地方法院表示，就最高法院刑
    事110年1月19日109年度台抗字第1697號函「本院109年度台
    抗字第1697號邱德修詐欺等罪聲請再審再抗告案件已於109
    年10月28日裁定，本院為終審法院，案件一經裁定，即屬確
    定，當事人不得更有所聲請或聲明。台端於本院上開裁定後
    ，又為聲請移送、聲明異議，本院不再依訴訟程序處理及答
    復」等內容，應視為裁定，並同時檢附該函（即最高法院刑
    事第七庭110年1月19日台刑七黎109台抗1697字第110000000
    2號函影本），主張最高法院調查證據或訴訟指揮之處分聲
    明異議，難認有據；況臺灣臺南地方法院亦非該承辦案件之
    法院，聲明異議人逕向臺灣臺南地方法院聲明異議，亦有違
    誤。從而，聲明異議人依刑事訴訟法第288條之3規定，向臺
    灣臺南地方法院聲明異議，於法無據，應予駁回，迭經臺灣
    臺南地方法院110年度聲字第159號駁回聲請，聲明異議人抗
    告後，由本院以110年度抗字第199號以駁回抗告確定，經本
    院調取前開裁定附卷可稽。
四、惟聲明異議人對本院110年度抗字第199號裁定聲明異議，該
    裁定屬抗告法院所為之裁定，並非審判長或受命法官關於證
    據調查或訴訟指揮之處分，是該裁定業已確定，不得聲明不
    服。聲明異議人竟依刑事訴訟法第288條之3之規定，對該裁
    定聲明異議，於法不合，不能准許，應予駁回。
據上論斷，應依刑事訴訟法第220條，裁定如主文。
中　　華　　民　　國　　110 　年　　4 　　月　　29　　日
                  刑事第四庭    審判長法  官  郭玫利
                                      法  官  陳金虎
                                      法  官  蔡廷宜
以上正本證明與原本無異。
不得抗告。
　　　　　　　　　　　　　　　　　　　書記官  葉宥鈞　　
中　　華　　民　　國　　110 　年　　4 　　月　　29　　日